最　高　行　政　法　院　裁　定
　　　　　　　　　　　　　　　　　　 96年度裁字第03733號
上　訴　人　錦富營造工程有限公司
代　表　人　甲○○
被 上訴 人　財政部高雄市國稅局
代　表　人　乙○○
上列當事人間因營業稅事件，上訴人對於中華民國95年5月9日高
雄高等行政法院95年度訴字第167號判決，提起上訴，本院裁定
如下：
　　主  文
上訴駁回。
上訴審訴訟費用由上訴人負擔。
　　理  由
一、按對於高等行政法院判決之上訴，非以其違背法令為理由，
    不得為之，行政訴訟法第242條定有明文。依同法第243條第
    1項規定，判決不適用法規或適用不當者，為違背法令；而
    判決有同條第2項所列各款情形之一者，為當然違背法令。
    是當事人對於高等行政法院判決上訴，如依行政訴訟法第24
    3條第1項規定，以高等行政法院判決有不適用法規或適用不
    當為理由時，其上訴狀或理由書應有具體之指摘，並揭示該
    法規之條項或其內容；若係成文法以外之法則，應揭示該法
    則之旨趣；倘為司法院解釋或本院之判例，則應揭示該判解
    之字號或其內容。如以行政訴訟法第243條第2項所列各款情
    形為理由時，其上訴狀或理由書，應揭示合於該條項各款之
    事實。上訴狀或理由書如未依此項方法表明，或其所表明者
    與上開法條規定不合時，即難認為已對高等行政法院判決之
    違背法令有具體之指摘，其上訴自難認為合法。
二、本件上訴人對於高等行政法院判決提起上訴，其爭點在於「
    事實認定」。被上訴人以上訴人轉包所承攬之工程，向第三
    人購買勞務，卻未向實際交易對象取具進項統一發票。而另
    外取得非實際交易對象之虛設行號禾仁公司所開立之統一發
    票充當進項憑證，據以扣抵銷項稅額，構成漏稅違章，而對
    之補稅及裁罰。此等補稅裁罰處分亦為原判決所維持。上訴
    意旨則仍然重複其在原審之主張，而謂：
  (一)禾仁公司未經刑事判決確定為虛設行號，且上訴人確實與之
    有交易。
  (二)又依財政部95年5月23日台財稅字第09504535500號函釋意旨
    ，被上訴人仍應就交易雙方之進、銷貨情形覈實查核。若無
    法查明上訴人確無向上開禾仁公司進貨，且該涉嫌虛設行號
    已依規定按期申報進、銷項資料，並按其應納稅額繳納者，
    應免予補稅處罰。原判決未在事實認定過程中，適用上開函
    釋，即屬違法。
  (三)另上訴人其將工程轉包予禾仁公司承作時，有查證禾仁公司
    相關報稅及營業資料，故無違章過失可言。
三、惟查原判決已詳盡載明認定「禾仁公司為虛設行號，且與上
    訴人無實際交易」等待證事實之相關證據及心證形成理由。
    而鑑於營業稅案件中，相關事證均掌握在納稅義務人手中，
    所以法院會依個案之事實特徵，降低稅捐稽徵機關對待證事
    實之證明強度要求。是以上訴人如欲推翻原審法院已形成之
    心證，必須有更為堅強反證提出。例如「與禾仁公司之實際
    締約經過，雙方出面接洽之具體時地及各自推派之交涉人」
    等交易細節事項，對此上訴人從未有具體之主張，僅係空言
    有查證云云，但所謂之查證內容，都是形式上的記錄，而沒
    有真實交易經過之具體描述，所提事證形式上完全沒有動搖
    原判決可信度之作用，未達具體指摘原判決事實認定違法之
    合法上訴門檻。而在主觀歸責要件之有無部分，同樣鑑於上
    訴人主張之事前查證事項，空泛而不夠具體，不具說服力。
    因此也不符合具體指摘之上訴合法要件。此外上訴人所引用
    之上開95年度函釋，基本上也僅是重申舉證責任配置原則，
    但並沒有考量到不同個案中待證事實之證明高度議題。事實
    上該函釋中所稱之「覈實查核」，也只要求進行調查。並未
    指示心證形式之強度與內容。總結以上所述，本件各項上訴
    理由，論之實質，均未到達上訴合法審查所要求之「具體化
    」客觀門檻，難謂對原判決之如何違背法令已有具體之指摘
    。依首揭說明，應認其上訴為不合法。
四、據上論結，本件上訴為不合法，依行政訴訟法第249條第1項
    前段、第104條、民事訴訟法第95條、第78條，裁定如主文
    。
中　　華　　民　　國　　96　　年　　12　　月　　13　　日
                    最高行政法院第二庭
                        審判長法官　鄭　淑　貞
                              法官　黃　合　文
                              法官　吳　明　鴻
                              法官　鄭　小　康
                              法官　帥　嘉　寶
以  上  正  本  證  明  與  原  本  無  異
中　　華　　民　　國　　96　　年　　12　　月　　14　　日
　　　　　　　　　　　　　　　書記官　莊　俊　亨
